---
title: "Основы обработки данных с помощью R"
author: "Латыш С.А."
date: "2022-12-01"
output: html_document
---

## Цель работы
1. Зекрепить практические навыки использования языка программирования R для обработки данных
2. Закрепить знания основных функций обработки данных экосистемы tidyverse языка R
3. Развить пркатические навыки использования функций обработки данных пакета dplyr – функции select(), filter(), mutate(), arrange(), group_by()


```{r}
library(nycflights13)
library(dplyr)
```


```{r setup, include=FALSE}
knitr::opts_chunk$set(echo = TRUE)
```

## Основы обработки данных с помощью R
Практическое задание #4

## Цель работы
1. Закрепить практические навыки использования языка программирования R для обработки данных
2. Закрепить знания базовых типов данных языка R
3. Развить практические навыки использования функция обработки данных пакета dplyre - функций select(), filter(), mutate(), arrange(), group_by()

## Задание
Проанализировать встроенный в пакет nycflights13 наборы данных с помощью языа R и ответить на вопросы:

```{r message=FALSE, warning=FALSE}
install.packages("tidyverse")
library(dplyr)
library(nycflights13)
```


1) Сколько встроенных в пакет nycflights13 датафреймов?
```{r}
num_DFs <- ls("package:nycflights13")
length(num_DFs)
```
Ответ: 5

2) Сколько строк в каждом датафрейме?
Ответ:
```{r}
num_DFs[1]
col_airlines <- nrow(airlines)
col_airlines

num_DFs[2]
col_airports <- nrow(airports)
col_airports

num_DFs[3]
col_flights <- nrow(flights)
col_flights

num_DFs[4]
col_planes <- nrow(planes)
col_planes

num_DFs[5]
col_weather <- nrow(weather)
col_weather
```

3) Сколько столбцов в каждом датафрейме?
Ответ:
```{r}
num_DFs[1]
col_airlines <- ncol(airlines)
col_airlines

num_DFs[2]
col_airports <- ncol(airports)
col_airports

num_DFs[3]
col_flights <- ncol(flights)
col_flights

num_DFs[4]
col_planes <- ncol(planes)
col_planes

num_DFs[5]
col_weather <- ncol(weather)
col_weather
```

4) Как просмотреть примерный вид датафрейма?
```{r}
glimpse(airlines)
glimpse(airports)
```

5) Сколько компаний-перевозчиков (carrier) учитывают эти наборы данных (представлено в наборах данных)?
```{r}
airlines %>% nrow()
```

6) Сколько рейсов принял аэропорт John F Kennedy Intl в мае?
```{r}
num_of_flights <- count(filter(flights,origin=='JFK', month == 5))
num_of_flights
```
Ответ: 9397

7. Какой самый северный аэропорт?
```{r}
sever <- max(airports$lat)
airports %>% filter(lat == sever)
```

8. Какой аэропорт самый высокогорный?
```{r}
visokiy <- max(airports$alt)
airports %>% filter(alt == visokiy)
```

9. Какие бортовые номера у самых старых самолётов?
```{r}
planes %>% 
  filter(year == min(year,na.rm = TRUE)) %>% select (tailnum)

```

10. Какая средняя температура воздуха была в сентябре в аэропорту John F Kennedy Intl (в градусах Цельсия).
```{r}
weather %>% filter(origin == "JFK",month == 9) %>% summarise(avg_temp = mean(5/9*(temp - 32), na.rm=TRUE))
```

11. Самолеты какой авиакомпании совершили больше всего вылетов в июне?
```{r}
carr <- flights %>% filter(month == 6) %>%
  group_by(carrier) %>% 
  summarise(n_flights=n()) %>% 
  arrange(desc(n_flights)) %>%
  head(1) %>%
  select(carrier) %>% paste(sep='')
airlines %>% filter(carrier == carr)
```

12.Самолеты какой авиакомпании задерживались чаще других в 2013 году?
```{r}
flights.2013 <- flights %>% 
  filter(year == 2013) %>%
  filter(dep_delay>0) %>%
  group_by(carrier) %>% 
  summarise(N = n())
airlines %>% filter(carrier == carr)
```














































