---
title: "lab3"
author: "Латыш С.А."
output: html_document
date: "2022-12-01"
---

```{r setup, include=FALSE}
knitr::opts_chunk$set(echo = TRUE)
```

## Основы обработки данных с помощью R

## Цель работы
1. Развить практические навыки использования языка программирования R для обработки данных
2. Закрепить знания базовых типов данных языка R
3. Развить практические навыки использования функция обработки данных пакета dplyre - функций select(), filter(), mutate(), arrange(), group_by()

## Задание
Проанализировать встроенный пакет dplyr набор данных starwars с помощью языа R и ответить на вопросы:

1) Сколько строк в датафрейме?

```{r message=FALSE, warning=FALSE}
install.packages("tidyverse")
```
```{r message=FALSE, warning=FALSE}
library(dplyr)
```

```{r}
starwars <- starwars
starwars %>% nrow()
```
Ответ: 87 rows

2) Cколько столбцов в датафрейме?
```{r}
starwars %>% ncol()
```
Ответ: 14

3) Как просмотреть примерный вид датафрейма?
```{r}
starwars %>% glimpse()
```

4) Сколько уникальных рас персонажей(species) представлено в данных?
```{r}
unique(starwars['species'], incomparables = FALSE)
```
Ответ: 38, включая NA.

5)Найти самого высокого персонажа
```{r paged.print=TRUE}
starwars['height'][is.na(starwars['height'])] <- 0
starwarsDF <- as.data.frame(dplyr::starwars) %>% dplyr::filter(height == max(starwars['height']))
starwarsDF$name
```
Ответ: Yarael Poof

6) Найти всех персонажей ниже 170
Ответ:
```{r}
starwars_lo <- as.data.frame(dplyr::starwars) %>% dplyr::filter(height < 170)
starwars_lo$name
```

7) Подсчитать ИМТ(индекс массы тела) для всех персонажей. Формула: i = масса / рост^2
Ответ:
```{r}
starwars %>%
  mutate(name, imt = mass/((height/100)^2))%>%
  select(name, imt)
```

8) Найти 10 самых “вытянутых” персонажей. “Вытянутость” оценить по отношению массы (mass) к росту (height) персонажей
Ответ:
```{r}
elongated <- starwars %>% group_by(name)  %>% summarise(elong=mass/height)
head(arrange(elongated, desc(elong)), 10)
```

9) Найти средний возраст персонажей каждой расы вселенной Звездных войн
Ответ:
```{r}
starwars %>% 
  filter(!is.na(birth_year)) %>% filter(!is.na(species)) %>%
  group_by(species)  %>% summarise(mean_age= mean(birth_year))
```

10) Найти самый распространенный цвет глаз персонажей вселенной Звездных войн
```{r}
newDF <- starwars %>% group_by(eye_color) %>% summarise(count=n())
head(arrange(newDF, desc(count)), 1)
```
Ответ: brown

11) Подсчитать среднюю длину имени в каждой расе вселенной Звездных войн

Ответ:
```{r}
mean_name_DF <- starwars %>% filter(!is.na(species)) %>% group_by(species)  %>% summarise(mean_lenght=mean(nchar(name)))
mean_name_DF
```
